【裁判字號】    92,裁,444
【裁判日期】    920410
【裁判案由】    營業稅
【裁判全文】
最  高  行  政  法  院  裁  定                    九十二年度裁字第四四四號
    聲  請  人  合家歡育樂事業股份有限公司
    代  表  人  甲○○
右聲請人因營業稅事件，對本院中華民國九十一年三月十五日九十一年度裁字第二二
一號裁定，聲請再審。本院裁定如左：
    主  文
再審之聲請駁回。
再審訴訟費用由聲請人負擔。
    理  由
一、依行政訴訟法第二百八十三條規定意旨，對本院確定裁定，僅得聲請再審。本件
    聲請人不服本院九十一年度裁字第二二一號裁定（以下稱原裁定）提起抗告，惟
    其意旨應屬聲請再審。又聲請人並未陳明原裁定有何再審事由，惟依其陳述意旨
    ，應認原裁定有行政訴訟法第二百七十三條第一項第一款之再審事由，合先明
    。而該款所謂「適用法規顯有錯誤者」，係指原判決所適用之法規與現行法規有
    所牴觸或有效之判例解釋有所違反者而言，至於事實認定錯誤或法律上見解之歧
    異，不得謂為適用法規顯有錯誤。
二、本件聲請再審意旨略謂：聲請人於民國九十年五月初遷移至臺北市○○○路○段
    五十九號八樓之二，鈞院九十年度判字第六八七號判決送達聲請人公司舊址，經
    輾轉送達至新址已是同年月十七日，有聲請人公司收發文登記簿可徵。因此，聲
    請人於同年六月十五日提起再審之訴並未逾越期間。況聲請人於再審訴狀雖未提
    出遵守不變期間之證據，但此並非無法命補正之事項，鈞院未限期命補正，遽予
    裁定駁回再審之訴，顯已侵害聲請人受憲法保障之訴訟權云云。經查，原裁定係
    以聲請人於九十年五月十五日收受原判決，此有郵務送達證書附於該案卷可稽，
    當日即應知悉其所主張之再審事由。聲請人主張其於九十年五月十七日方收受送
    達，並無佐證，與送達證書所載不符，尚難採信。聲請人提起再審之訴之期間，
    應自九十年五月十六日起算，因其營業處所設於本院所在地之臺北市，毋庸扣除
    在途期間，迄至九十年六月十四日（星期四）即已屆滿，聲請人遲至九十年六月
    十五日始提起本件再審之訴，亦有本院加蓋於訴狀上收文戳記所載日期可據，顯
    已逾越行政訴訟法第二百七十六條規定三十日法定不變期間為由，裁定駁回聲請
    人再審之訴，核其認事用法均無違誤，自無適用法規錯誤之情節。又聲請人於八
    十八年四月二十一日對臺北市稅捐稽徵處起訴，所載營業處所為臺北市○○路○
    段二十七號十五樓，至九十年四月二十七日本院九十年度判字第六八七號終審判
    決均未變更營業所地址，經郵務送達，於同年五月十五日改向聲請人新址臺北市
    ○○○路二段五十七號八樓送達，由聲請人僱用人王美雄持聲請人之章簽收，有
    送達證書附本院九十年度判字第六八七號卷足稽，非聲請人所稱同年五月十七日
    始收受該判決之送達；另本件聲請人並未依行政訴訟法第二百七十七條第一項第
    四款規定於訴狀內表明關於遵守不變期間之證據，此項法定程式之欠缺不屬由審
    判長限定期間，命其補正之事由，應逕認本件再審之訴因逾期不合法而予駁回，
    於法並無不合，聲請人依同法第二百七十三條第一項第一款聲請再審，為無理由
    。綜上所述，聲請人本件再審之聲請為顯無再審理由，應予駁回。
三、依行政訴訟法第二百八十三條、第二百七十八條第二項、第一百零四條、民事訴
    訟法第九十五條、第七十八條，裁定如主文。
中    華    民    國    九十二      年      四        月      十        日
                    最 高 行 政 法 院  第 四 庭
                                審 判 長 法  官      廖  政  雄
                                         法  官      趙  永  康
                                         法  官      林  清  祥
                                         法  官      鍾  耀  光
                                         法  官      姜  仁  脩
右  正  本  證  明  與  原  本  無  異
                                         法院書記官  莊  俊  亨
中    華    民    國    九十二      年      四        月      十一      日


司法院資訊處製作；財團法人民間司法改革基金會備份。
